【裁判字號】    90,台上,3464
【裁判日期】    900607
【裁判案由】    偽造有價證券
【裁判全文】
最高法院刑事判決                                九十年度台上字第三四六四號
    上  訴  人  甲○○
右上訴人因偽造有價證券案件，不服台灣高等法院高雄分院中華民國九十年三月二十
二日第二審判決（八十九年度上訴字第一三二二號，起訴案號：台灣高雄地方法院檢
察署八十九年度偵字第五八六三號、八十九年度偵緝字第五六二號），提起上訴，本
院判決如左：
    主  文
上訴駁回。
    理  由
按刑事訴訟法第三百七十七條規定：上訴於第三審法院，非以判決違背法令為理由，
不得為之。是提起第三審上訴，應以原判決違背法令為理由，係屬法定要件。且必須
依據卷內資料為具體之指摘，並足據以辨認原判決已具備違背法令之形式，始屬相當
。本件原判決撤銷第一審科刑判決，改判依牽連犯關係，從一重論處上訴人甲○○連
續意圖供行使之用，而偽造有價證券，累犯罪刑，已明所憑證據及認定理由。並依
據卷內證據資料，逐一指駁上訴人否認犯罪之所辯，何以係卸責之詞，不足採信。且
明原判決附表編號二、三部分，雖未經檢察官起訴，惟與已起訴部分有裁判上之一
罪關係，為起訴效力所及，法院自得併予審理；及上訴人竊取被害人周慶祥車內皮包
之行為，與本件犯行，因時間久隔，顯係另行起意，應分論併罰（竊盜部分已判處罪
刑確定），綦詳。原判決所為合法之事實認定，俱有卷內證據資料足憑，從形式上觀
察，並無違背法令之情形存在。上訴意旨置原判決上開明確論斷於不顧，徒以自己之
說詞，就原審已詳加調查及判決理由已說明之事項，為單純事實之爭執，泛指原判決
有證據調查未盡、違背經驗及論理法則、不載理由、理由矛盾、不適用法則之違法，
核與法律規定得為上訴第三審理由不相適合。至上訴意旨另指原審於審判期日未與上
訴人最後陳述之機會，顯有刑事訴訟法第三百七十九條第十一款之違背法令一節。經
稽之卷內資料，原審於民國九十年三月八日上午十時三十分為審判時，審判長訊問上
訴人有無最後陳述，上訴人答：「陳子武在警察局的時候，有要敲詐我五十萬元，否
則要入我罪。」有審判筆錄在卷足按。原審於審判期日已與上訴人最後陳述之機會，
自無上述之違背法令，上訴意旨以此指摘，亦非適法之上訴第三審理由。綜上說明，
應認其上訴為違背法律上之程式，予以駁回。
據上論結，應依刑事訴訟法第三百九十五條前段，判決如主文。
中      華      民      國     九十     年      六      月      七      日
                              最高法院刑事第三庭
                                  審判長法官  陳  錫  奎
                                        法官  洪  清  江
                                        法官  李  伯  道
                                        法官  呂  丹  玉
                                        法官  花  滿  堂
      右正本證明與原本無異
                                              書  記  官
中      華      民      國     九十     年      六      月     十三     日


司法院資訊處製作；財團法人民間司法改革基金會備份。
